【裁判字號】    88,交上易,1822
【裁判日期】    890113
【裁判案由】    過失致死
【裁判全文】
臺灣高等法院臺南分院刑事判決            八十八年度交上易字第一八二二號  Ｇ
      上  訴  人
      即  被  告  乙  ○  ○
      選任辯護人  潘  欣  欣
右上訴人因過失致死案件，不服臺灣雲林地方法院八十八年度交易字第二二四號中華
民國八十八年八月三十一日第一審判決（起訴案號：臺灣雲林地方法院檢察署八十八
年度偵字第四三四三號），提起上訴，本院判決如左：
      主      文
上訴駁回。
      事      實
一、乙○○於民國（下同）八十八年七月二十三日下午四時三十分許，駕駛車牌號碼
    ＵＡＶ─二二０號機車，沿雲林縣第一五八號縣道甲線道路，雲林縣斗南鎮往虎
    尾鎮即由東向西方向行駛，途經該路二十五公里九００公尺與新厝路無號誌之交
    岔路口處時，原應注意駕駛人應注意車前狀況，並隨時採取必要之安全措施，而
    依當時情形為日間，天候晴，有自然光線，該路段路面乾燥、無缺陷或障礙物，
    視距亦良好，並無不能注意情事，乙○○竟疏未遵行右揭注意義務，因而撞及適
    由新厝路巷口以手推車推出任職公司垃圾亦疏未暫停讓幹線道車先行之張貴鑾，
    致張貴鑾受有腦挫傷及頭部外傷等傷害，經送醫救治，延於同月二十六日凌晨六
    時五十七分許不治死亡。乙○○於肇事後，於該管公務員發覺前，即向雲林縣警
    察局斗南分局新崙派出所警員高海富自首，並接受裁判。
二、案經張貴鑾之夫甲○○告訴暨雲林縣警察局斗南分局報請臺灣雲林地方法院檢察
    署檢察官相驗後偵查起訴。
      理      由
一、訊據上訴人即被告乙○○坦承於右揭時、地，因肇事致被害人張貴鑾死亡之事實
    不諱，復有道路交通事故調查報告表及現場照片等在卷可參，而被害人確因本件
    事故死亡乙節，亦經檢察官督同檢驗員相驗屬實，並製有驗斷書、相驗屍體證明
    書及勘驗筆錄等附卷可稽。被告雖另辯稱：因被害人所處之地勢較低，以一般人
    騎車之視線實無從注意，因而被害人貿然將車推入被告車道，被告自不及防範，
    應無過失云云。惟按汽車行駛時，駕駛人應注意車前狀況，並隨時採取必要之安
    全措施，道路交通安全規則第九十四條第三項定有明文，而依當時情形為日間，
    有自然光線，該路段路面乾燥、無缺陷或障礙物，且視距良好，有前述道路交通
    事故調查報告表可查，並無其他不能注意情形，被告疏於遵行上開規定致肇本件
    事故，自應負過失責任，至於被告所稱被害人係自斜坡推車上來，然依附卷之照
    片所示（參見第十二頁照片），被害人道路雖有小斜坡，惟並不致遮擋被告之視
    線，被告並無無法注意之情況，況本件送請臺灣省嘉雲區車輛行車事故鑑定委員
    會鑑定結果，亦持相同見解，有該委員會八十八年二月二十日嘉鑑字第八八一○
    ○三號鑑定意見書乙份附卷足稽，益徵被告確有過失。而雖然被害人疏未暫停讓
    幹線道車先行亦有較大之過失，然二者同為肇事原因，被告之過失責任，仍不因
    對方同有過失，而獲解免。又本件被告之過失行為與被害人張貴鑾死亡間，顯然
    具有相當因果關係。是被告所辯其並無過失云云，自不足採，本件事證業臻明確
    ，被告犯行洵堪認定。
二、核被告所為，係犯刑法第二百七十六條第一項之過失致人於死罪。又其於肇事後
    ，在該管公務員發覺前，即向雲林縣警察局斗南分局新崙派出所警員高海富自首
    之事實，業據證人高海富結證在卷，並接受裁判，是應依刑法第六十二條前段之
    規定，減輕其刑。原審以被告罪證明確，因予適用刑法第二百七十六條第一項、
    第六十二條前段、第七十四條第一款，罰金罰鍰提高標準條例第一條前段，並審
    酌被告之過失程度、素行、犯後態度及已與被害人家屬達成民事和解（有雲林縣
    斗南鎮調解委員會調解書附卷足按）等一切情狀，量處被告有期徒刑八月。本院
    經核原判決認事用法，並無不合，量刑亦稱妥適。被告上訴意旨，否認犯罪，並
    指摘原判決量刑過重，均無理由，應予駁回。又被告亦於八十八年間因過失傷害
    及遺棄罪經臺灣雲林地方法院判處有期徒刑六月及八月，惟因該案尚未判決確定
    ，因而原審以被告前未曾受有期徒刑以上刑之宣告，偶因過失罹犯本罪，犯後復
    知悔悟，認所宣告之刑，以暫不執行為適當，併宣告緩刑三年，亦無不當，仍予
    維持緩刑之宣告。附為證明。
據上論結，應依刑事訴訟法第三百六十八條，判決如主文。
本案經檢察官張佩珍到庭執行職務。
中    華    民    國      八十九      年      一     月      十三       日
                                  臺灣高等法院臺南分院刑事第四庭
                                      審判長法官  陳    義    仲
                                            法官  宋    明    蒼
                                            法官  蔡    崇    義
右正本證明與原本無異。
不得上訴。
                                      法院書記官  李    育    儒
中    華    民    國      八十九      年      一     月     十五      日


司法院資訊處製作；財團法人民間司法改革基金會備份。
